---
title: "Introducción R"
author: "Johanna Guarango"
date: "26/2/2022"
output:
  html_document:
    mathjax: "http://example.com/MathJax.js"
    self_contained: true
    fig_height: 6
    fig_width: 8
    theme: journal
    highlight: zenburn
    toc: yes
    toc_depth: 3
    toc_float:
      collapsed: no
      smooth_scroll: yes
---
# Tarea 1: Tipos de datos
# Ejercicio 1
## Crear un identificador de nombre "ciudad" y asigne como valor el nombre de alguna ciudad

```{r}
"Ciudad" -> Manta
```


# Ejercicio 2
## Crear un identificador de nombre "pais_andes" y asigne como valor los nombres de los países por donde cruza la cordillera de Los Andes


```{r}
Paises_Andes <- c("Argentina", "Chile", "Bolivia", "Perú", "Ecuador", "Colombia", "Venezuela")
print (Paises_Andes)
```


# Ejercicio 3
## Crear un dataframe con 12 eventos (filas) y 5 variables (columnas),cada columna debe tener diferentes tipos de datos (entero, decimal, caracter, logico)


```{r}

Coste_en_porcentaje <- c(25, 26, 27, 28, 29, 30, 31, 32, 33, 34, 35, 36)
Coste_en_9 <- c(21.013, 19.924, 18.835, 17.746, 16.657, 15.568, 14.480, 13.391, 12.302, 11.213, 10.124, 9.627)
Coste_en_9.5 <- c(19.907, 18.875, 17.844, 16.812, 15.781, 14.749, 13.717, 12.686, 11.654, 10.623, 9.591, 9.112)
Coste_en_10 <- c(18.912, 17.932, 16.952, 15.972, 14.992, 14.012, 13.032, 12.052, 11.072, 10.092, 9.112, 7.923)
Coste_en_10.5 <- c(18.011, 17.078, 16.144, 15.211, 14.278, 13.344, 12.411, 11.478, 10.544, 9.611, 8.678, 10.124)
Calculo_de_beneficio <- data.frame(Coste_en_porcentaje, Coste_en_9, Coste_en_9.5, Coste_en_10, Coste_en_10.5)
Calculo_de_beneficio
```


# Ejercicio 4
## Cargue el dataset "DNase" e identifique su estructura. Extraiga (subset) los datos que cumplan con las condiciones de: 
## 1. "conc" (concentracion) entre 0.1 y 0.2 
## 2. "Run" diferente a 2, "conc" mayor a 0.2 y "density" menor o igual a 1.0

```{r}
?DNase
Datos = subset(DNase, Run != 2 & conc > 0.2 & density <= 1.0)
print(Datos)
```



